最高法院刑事判決　　　　　　九十四年度台上字第四八０四號
　　上　訴　人　甲○○原名李.
　　　　　　　　　　　　弄7號.
　　選任辯護人　蔡俊有律師
上列上訴人因違反毒品危害防制條例案件，不服台灣高等法院中
華民國九十四年四月二十八日第二審判決（九十四年度上訴字第
五二六號，起訴案號：台灣台北地方法院檢察署九十二年度偵字
第二二三五五號），提起上訴，本院判決如下：
    主  文
上訴駁回。
    理  由
按刑事訴訟法第三百七十七條規定，上訴於第三審法院，非以判
決違背法令為理由，不得為之。是提起第三審上訴，應以原判決
違背法令為理由，係屬法定要件。如果上訴理由狀並未依據卷內
訴訟資料，具體指摘原判決不適用何種法則或如何適用不當，或
所指摘原判決違法情事，顯與法律規定得為第三審上訴理由之違
法情形，不相適合時，均應認其上訴為違背法律上之程式，予以
駁回。本件原判決綜合調查證據之結果，認上訴人甲○○連續犯
有毒品危害防制條例第四條第二項販賣第二級毒品（ＭＤＭＡ）
罪之事實，因認第一審判決，論上訴人以開罪名，並以上訴人為
連續犯，就有期徒刑部分，依刑法第五十六條規定加重其刑後，
量處有期徒刑柒年陸月，扣案第二級毒品（ＭＤＭＡ）拾顆（
淨重計點伍貳公克）沒收銷燬之；扣案之販毒所得新台幣（下
同）壹萬柒仟玖百元均沒收，為無不合，予以維持，駁回檢察官
及上訴人在第二審之上訴，已詳認定犯罪事實之依據及憑以認
定之理由，並對其否認販賣毒品之辯詞，如何不足採信，亦已依
據卷內資料予以指駁及說明，從形式上觀察，原判決並無違背法
令情形。按事實之認定及證據之取捨，乃屬事實審法院之職權。
證人之證言及合法調查所得證據，何者為可採，事實審法院本得
參酌其他相關證據為自由之判斷，苟無違反經驗法則或論理法則
，自難指為違法。原判決依憑上訴人於警詢及偵訊時之部分自白
，證人柯宗源、廖昭盛及員警施性旭於警詢或一審訊問時之供證
，如原判決理由一所列各項證據，及其他調查證據取捨之結果，
認定上訴人確有本件犯行，摒棄不採其否認犯罪之辯詞，經核其
證據之取捨及證明力之判斷於法均無不合。上訴意旨仍執陳詞，
謂原判決認上訴人以每顆貳百元販賣ＭＤＭＡ，則依扣案犯罪所
得壹萬柒仟玖百元計算，上訴人共販賣八十九點五顆，顯與事理
有違等語，係就原審已詳為調查論斷與說明之事項，再事爭執，
殊非適法之第三審上訴理由。又證據之證明力係由法院自由判斷
，縱證人之證言前後未盡相符，但原審本於審理所得心證，就其
證言之一部認確實可信予以採取，尚非法所不許，原判決既採信
上訴人ＭＤＭＡ販入金額每顆壹佰壹拾元之供述，自係摒棄不採
其嗣後所為每顆壹佰肆拾元之供述，原判決理由欄就此部分縱未
詳予說明其取捨之心證理由，稍嫌疏漏，惟尚不足生影響於判決
主旨，仍不能任指為違法。至查扣之第四級毒品一粒眠既經檢察
官不另為不起訴處分，上訴人販賣ＭＤＭＡ予廖昭盛之犯行亦未
經檢察官提起公訴，依刑事訴訟法第二百六十八條不告不理規定
，法院就未經起訴之犯罪未加以審判，於法難謂有違。再上訴人
販入毒品地點，並非犯罪之構成要素，上訴人又矢口否認販賣毒
品，販賣次數自難以查明，原審就此未詳為調查及說明，既於判
決本旨無所影響，難謂有調查未盡及理由不備之違法。至量刑之
輕重，係屬事實審法院得依職權自由裁量之事項，苟已斟酌刑法
第五十七條各款所列情狀，而未逾越法定刑度，不得遽指為違法
。又判決理由是否完備，應就判決之整體觀察為綜合考量，不可
擷取其中片段，遽予評斷。原判決就上訴人犯罪之動機、手段、
目的及犯罪情節之輕重，已分別在事實欄明白認定，及於理由欄
詳加論斷，最後明審酌其素行、動機、手段、犯罪所生危害及
犯後態度等情狀，在法定刑範圍內，量處有期徒刑柒年陸月，核
無濫用量刑權限或理由不備之違法。上訴意旨謂其從小遭逢家庭
變故，於單親家庭成長下致智能低劣，判斷能力不足，誤交損友
觸犯法律，又曾罹患憂鬱症住院治療，原審未審酌上情，遽以判
處重刑，顯有未洽等語，亦非適法。此外，上訴人徒憑己意，對
原審採證認事量刑職權之適法行使及原判決已詳為說明與論斷之
事項，任意爭辯，核與法定上訴第三審之形式要件不符，其上訴
違背法律上之程式，應予駁回。又本院係法律審，上訴人提出國
軍北投醫院診斷證明書影本壹紙，無從審酌，附為明。
據上論結，應依刑事訴訟法第三百九十五條前段，判決如主文。
中　　華　　民　　國　九十四　年　　九　　月　　六　　日
                      最高法院刑事第四庭
                          審判長法官  謝　家　鶴
                                法官  洪　文　章
                                法官  花　滿　堂
                                法官  陳　世　淙
                                法官  洪　佳　濱
      本件正本證明與原本無異
                                      書  記  官
中　　華　　民　　國　九十四　年　　九　　月　 十九 　日
                                                    Ｙ
